【裁判字號】    90,易,3410
【裁判日期】    901213
【裁判案由】    竊盜
【裁判全文】
臺灣臺中地方法院刑事判決                          九十年度易字第三四一號
    公  訴  人  臺灣臺中地方法院檢察署檢察官
    被      告  甲○○
右列被告因竊盜案件，經檢察官提起公訴（九十年度偵字第一七四七Ｏ號、九十年度
偵字第一七五八七號），本院判決如左：
    主  文
甲○○連續竊盜，處拘役貳拾日，如易科罰金以佰元折算壹日。緩刑貳年。
    事  實
一、甲○○於民國九十年九月二十日下午二時十五分許，途經臺中縣豐原市○○路九
    六七巷丙○○所有之百香果園，見園內百香果掉落滿地，竟基於意圖為自己不法
    所有之概括犯意，進入上開果園內，徒手撿取丙○○所有掉落地面之百香果後，
    裝於其自備之帆布袋中，共竊得百香果約二十五台斤，正欲離去時，為巡邏警員
    當場查獲。甲○○復基於前述之概括犯意，於同年月二十六日中午十二時許，持
    自備帆布袋，進入臺中縣豐原市后豐大橋右側大甲溪河床上乙○○所有之百香果
    園內，徒手撿取乙○○所有掉落地面之百香果，仍裝於其自備之帆布袋中，共竊
    得百香果約六十台斤後騎乘機車離去，嗣為警據報在臺中縣豐原市○○路九六七
    巷口查獲。
二、案經臺中縣警察局豐原分局報請臺灣臺中地方法院檢察署檢察官偵查起訴。
    理  由
一、訊據被告甲○○固坦承有於上揭時、地，撿取掉落百香果之事實，惟矢口否認有
    何竊盜之犯行，辯稱：伊沒有偷，因百香果掉在地上，伊才去撿取云云。惟查：
    百香果成熟後會掉落地面，且果農收成均撿拾掉落地面之百香果等事實，業經被
    害人即果園主人丙○○、乙○○於本院審理時證述屬實；另被告未經被害人同意
    ，即私自進入上開果園撿拾百香果等情，亦為被告所自承，且與被害人指述情節
    相符，並有臺中縣豐原分局贓證物領具保管單一紙及扣案贓物照片二幀在卷可稽
    ，是被告所辯不足採信，犯行堪以認定，應依法論科。
二、核被告所為，係犯刑法第三百二十條第一項之竊盜罪。被告先後二次竊盜行為，
    時間緊接，方法相同，觸犯構成要件相同之罪名，顯係基於概括犯意為之，依連
    續犯規定論以一罪，並依法加重其刑。爰審酌被告犯後雖未坦承全部犯行，惟因
    一時貪念，致誤觸法網，所生危害非鉅，犯罪情節尚屬輕微，及其品行、素行、
  智識、犯罪之目的等情狀，量處如主文所示之刑，並諭知易科罰金之折算標準，
    以示懲儆。查被告前未曾受有期徒刑以上刑之宣告，有臺灣臺中地方法院檢察署
    刑案記錄查註表及臺灣高等法院被告全國前案紀錄表在卷足佐，且被告家境貧寒
    ，尚有幼女及肢障之丈夫亟須被告照顧，此有戶口名簿、中華民國身心障礙手冊
    及行政院衛生署豐原醫院診斷證明書各一紙附卷足憑，經此起訴審判，當知所警
    愓，信無再犯之虞，本院認所宣告之刑以暫不執行為適當，併諭知緩刑二年，以
    啟自新。另被告所有供行竊用之帆布袋二只，因未扣案，未免將來執行困難，不
    予沒收，併此敘明。
據上論結，應依刑事訴訟法第二百九十九條第一項前段，刑法第五十六條、第三百二
十條第一項、第四十一條第一項前段、第七十四條第一款，罰金罰鍰提高標準條例第
一條前段、第二條，判決如主文。
本案經檢察官郭景東到庭執行職務
中      華      民      國      九十      年    十二    月    十三      日
                                臺灣臺中地方法院刑事第一庭
                                    審判長法  官  林  清  鈞
                                          法  官  鄭  文  祺
                                          法  官  黃  裕  仁
右正本證明與原本無異。
如不服本判決，應於送達後十日內向本院提出上訴狀（須附繕本），上訴於臺灣高等
法院臺中分院。
                                          書記官
中      華      民      國      九十      年    十二    月    十三      日
附錄本案論罪科刑法條全文
刑法第三百二十條第一項
意圖為自己或第三人不法之所有，而竊取他人之動產者，為竊盜罪，處五年以下有期
徒刑、拘役或五百元以下罰金。


司法院資訊處製作；財團法人民間司法改革基金會備份。
